臺灣高等法院臺南分院刑事裁定
抗　告　人
即受處分人　甲○○○
上列抗告人因違反道路交通管理處罰條例案件，不服臺灣臺南地
方法院中華民國94年9月12日所為之裁定（94年度交聲字第318號
，處分案號：交通部公路總局嘉義區監理所新營監理站新監裁違
字第裁73-BB0000000號），提起抗告，本院裁定如下：
    主  文
抗告駁回。
    理  由
一、本件抗告人甲○○○未提出任何抗告理由，惟據其在原審法
    院所提之聲明異議意旨略以：
    受處分人即異議人甲○○○雖不否認其所有之車牌號碼VN-6
    832號自用小客車，於94年 3月25日下午3點45分左右，有經
    人駕駛並在行經最高速限為時速50公里之高雄市○○○路50
    2之1號前，為高雄市政府警察局交通隊警員以雷達測速照相
    機，測得該車之行車速度係時速73公里，而經警逕行開單舉
    發等事實。然因前述小客車雖為異議人所有，但上開違規事
    實並非異議人所為，原處分機關自不能對其裁罰。又前開小
    客車於違規當時之行車速度，亦非如裁決書違規事實欄所載
    「超過規定之最高時速20公里以上」。另該路段係4線車道
    ，卻設限時速不得逾50公里，顯有不當。此外，違規裁罰金
    額亦顯屬過高，請予以酌減等語。
二、按汽車駕駛人，行車速度，超過規定之最高時速，處新台幣
    1千2百元以上2千4百元以下罰鍰，道路交通管理處罰條例第
    40條第 1項定有明文；又按汽車駕駛人有違規行為經以科學
    儀器取得證據資料者，當場不能或不宜攔截製單舉發者，得
    對汽車所有人逕行舉發處罰；至前項逕行舉發，應記明車輛
    牌照號碼、車型等可資辨明之資料，查明汽車所有人姓名或
    名稱、住址後，製單舉發處罰之，道路交通管理處罰條例第
    7條之2第1項第6款及第2項亦分別規定甚明。
三、經查抗告人即受處分人甲○○○所有之車牌號碼 VN-6832號
    自用小客車，於94年3月25日下午3點45分左右，經人駕駛並
    行經最高速限為時速50公里之高雄市○○○路502之1號前，
    為高雄市政府警察局交通隊警員以雷達測速照相機，測得行
    車速度係時速73公里，而有超過規定最高時速20公里以上之
    違規等情，為抗告人所不否認，並有高雄市政府警察局高市
    警交相字第BB0000000號舉發違反道路交通管理事件通知單1
    紙，以及該警察局94年7月13日高市警交字第0940048318 號
    函附之違規超速採證照片一張附卷足憑（原審明異議卷第13
    至16頁）。又觀諸本件違規超速採證照片及相關數值視窗內
    容，可知94年 3月25日下午3點45分左右，該車牌號碼VN-68
    32號自用小客車之駕駛人違規當時，測速照相儀器所拍攝之
    照片，亦明確顯示當時之行車速度為時速73公里，顯見抗告
    人所有之上述小客車，於前述時、地，經人駕駛而有行車速
    度超過最高速限20公里以上之違規事實，應可認定。
四、抗告人雖辯稱：本件裁罰金額顯屬過高云云。惟道路交通管
    理處罰條例第9條第1項規定：「本條例所定罰鍰之處罰，行
    為人接獲違反道路交通管理事件通知單後，於15日內得不經
    裁決，逕依第92條第3項之罰鍰基準規定，向指定之處所繳
    納結案；不服舉發事實者，應於15日內，向處罰機關陳述意
    見；其不依通知所定期限前往指定處所聽候裁決，且未依規
    定期限繳納罰鍰結案或向處罰機關陳述意見者，處罰機關的
    逕行裁決之」，可知行為人（包括逕行舉發之汽車所有人）
    於接獲違反道路交通管理事件通知單後，如未依規定期限繳
    納罰鍰結案，或向處罰機關陳述意見，則處罰機關即得直接
    對於該行為人或逕行舉發之汽車所有人予以裁處。查抗告人
    甲○○○係於94年 4月15日親自收受上開舉發通知單之掛號
    郵件一節，有前開高市警交字第0940048318號函附之送達證
    書影本一紙在卷可參（原審聲明異議卷第14頁），而抗告人
    收受該舉發通知單後並未依照前述規定在期限內繳納罰鍰結
    案，或向處罰機關陳述意見，故原處分機關即交通部公路總
    局嘉義區監理所新營監理站因此而逕行參酌違反道路交通管
    理事件統一裁罰基準表之相關內容，並以該小客車駕駛人之
    行車速度，超過規定之最高時速20公里以上，進而裁處抗告
    人罰鍰新台幣2千4百元，於法即非無據。是抗告人前述所辯
    ，經核並非有理。
五、抗告人又辯稱：本件超速違規事實並非抗告人所為，不應處
    罰抗告人云云。然逕行舉發違反道路交通管理事件，經汽車
    所有人依通知單之應到案日期前到案，並告知違規駕駛人姓
    名、身分證統一編號及住址者，處罰機關應即另行通知違規
    駕駛人到案依法處理；逾應到案日期，處罰機關應依道路交
    通管理處罰條例第85條 3項規定處罰該汽車所有人，違反道
    路交通管理事件統一裁罰基準及處理細則第24條定有明文。
    經查本件抗告人並未於舉發違反道路交通管理事件通知單上
    指定之應到案日期即94年 5月24日前到案，且未於前開應到
    案日期前向原處分機關告知本件實際違規駕駛人之姓名、身
    分證統一編號及住址等年籍資料，有交通部公路總局嘉義區
    監理所新營監理站94年8月1日嘉監營字第0940005238號函一
    紙存卷可佐（原審聲明異議卷第19頁）。從而，原處分機關
    根據上開違反道路交通管理事件統一裁罰基準及處理細則第
    24條之規定，進而依照道路交通管理處罰條例第85條第 3項
    ：「關於車輛駕駛人之處罰，如應歸責於車輛所有人者，處
    罰車輛所有人」之意旨，而處罰該小客車之所有人即抗告人
    ，經核亦應無違法不當之處。
六、抗告人再辯謂：本件違規地點之路段係四線車道，卻設限時
    速不得逾50公里，顯有不當云云。惟查因道路最高速限之設
    定，係由相關主管機關斟酌該道路之路線設計、道路狀況、
    交通流量、肇事資料、道路周邊環境及其他相關因素而綜合
    分析評量後所為之判斷，除非確有顯然不當之情形外，本院
    尚難逕行為不同之認定。況且，觀諸本件違規測速採證照片
    內容，則可發現本件違規地點，係屬高雄市○○市區道路，
    而且屬於同向單一快車道及單一慢車道，即雙向二車道，而
    非雙向四車道之路段（抗告人稱該路段係四線車道之路段並
    非適當），故該路段之最高速限經主管機關設定為時速50公
    里，經核亦在正常合理之範圍內。因此，足見抗告人上開所
    辯亦非有理，而不足採。
七、綜上所述，抗告人甲○○○所有之上述小客車，於前開時、
    地，經人駕駛行經最高速限為時速50公里之路段時，行車速
    度為時速73公里，而有超速之違規事實既可認定，則原處分
    機關即交通部公路總局嘉義區監理所新營監理站，據此並引
    用道路交通管理處罰條例第40條第 1項之規定，並參酌違反
    道路交通管理事件統一裁罰基準表之相關內容，而裁處抗告
    人罰鍰新台幣2千4百元（另因抗告人未領有小型車以上駕駛
    執照而未予記點），於法即無不當。原審交通法庭依上開事
    證，認處分機關所為裁處，於法並無不合，因而駁回抗告人
    所提異議。本件經核原裁定，認事用法，均無違誤。抗告人
    提起本件抗告，復未能提出其他理由，僅空言指摘原裁定不
    當，為無理由，應予駁回。
八、據上論斷，應依道路交通案件處理辦法第26條，刑事訴訟法
    第412條，裁定如主文。
中　　華　　民　　國　　94　　年　　10　　月　　26　　日
                  刑事第四庭    審判長法　官  吳志誠
                                      法　官  林勝木
                                      法　官  蔡美美
以上正本證明與原本無異。
本件不得再抗告。
　　　　　　　　　　　　　　　　　　　書記官  蔡振豐
中　　華　　民　　國　　94　　年　　10　　月　　28　　日
